【裁判字號】    92,易,94
【裁判日期】    920319
【裁判案由】    竊盜
【裁判全文】
臺灣桃園地方法院刑事判決                            九十二年度易字第九四號
    公  訴  人  臺灣桃園地方法院檢察署檢察官
    被      告  乙○○原名游.
右列被告因竊盜案件，經檢察官提起公訴（九十一年偵字第一八七一九號），及移
併辦（九十一年偵字第號），本院判決如左：
    主      文
乙○○共同連續攜帶兇器竊盜，處有期徒刑拾月。扣案之鑰匙肆支及老虎鉗壹把均沒
收。
    事      實
一、乙○○分別與甲○○（另行審結）、綽號「毛豆」、「順哥」及「小四」等之不
    詳姓名年籍成年男子，共同基於意圖自己不法所有之竊盜概括犯意聯絡，與行為
    分擔，而連續多次為下列之竊盜犯行：
  (一)乙○○與甲○○（另行審結）及綽號「毛豆」之不詳姓名年籍成年男子，基於意
    圖為自己不法所有之犯意聯絡，於民國（下同）九十一年十月十二日凌晨一時許
    ，三人分乘二輛小客車同至桃園縣龜山鄉○○○路七十八號前，欲共同竊取停放
    路旁之丙○○所有之七Ａ—二九二一號小貨車，三人推由「毛豆」負責下手行竊
    ，甲○○、乙○○則在旁把風。惟「毛豆」甫下手行竊而尚未得手時，即為丙○○當場發現，「毛豆」見狀乘隙逃逸，甲○○、乙○○則為警循線查獲。
  (二)乙○○另承前同一概括犯意，再於九十一年十一月廿一日凌晨三時許，在台北縣
    板橋市○○街文聖國小對面，與綽號「順哥」之姓名年籍不詳之成年男子，由乙○○把風而由「順哥」持鑰匙，共同下手竊取侯昆璋所有之車號ＥＣ─五六八０
    號自用小客車。得手後即將前開汽車之車牌丟棄於台北縣板橋市縣○○道與田單
    街附近，而懸掛乙○○向友人林月霞借得車號ＦＪ─二九四八號自用小客車車牌
    ，嗣由乙○○駕駛前開自用小客車行經台北縣板橋市○○街附近停車場時，為侯
    昆璋發現，乙○○竟偽稱該車係向友人借得，並要求侯昆璋一同前往板橋市○○
    街五十一巷十號五樓尋覓友人，侯昆璋因久候無著遂報警將乙○○逮捕到案，並
    起獲前開失竊小客車及扣得作案用之鑰匙四支。
  (三)乙○○復承前同一之概括犯意，又於九十一年十二月廿日凌晨零時三十分許，與
    綽號「小四」之姓名年籍不詳之成年男子，在台北縣中和市○○街三十巷二十六
    號前，由乙○○把風，由「小四」持客觀上可為兇器之老虎鉗一支，共同竊取顏
    清河（車主為顏清河之妻吳琴）使用之車號ＧＤ─０二七七號自用小貨車得逞。
  (四)隨即於同（廿）日凌晨二時三十分許，更承前同一之竊盜概括犯意聯絡與行為分
    擔，與「小四」共乘前開自用小貨車前往陳肇隆位於台北縣鶯歌鎮○○○路二六
    九巷二十五號之一無人在內之工廠，由「小四」持前開老虎鉗破壞工廠窗戶鐵窗
    後，二人共同潛入工廠內欲下手行竊而尚未得手之際，詎因觸動保全警鈴，經由
    保全公司通知陳肇隆報警，「小四」趁隙逃逸，乙○○則遭據報趕至之警員當場
    逮捕，並起獲前開竊取之自用小貨車及扣得竊盜用之工具老虎鉗一把。
二、案經台北縣政府警察局海山分局、三峽分局及桃園縣警察局龜山分局分別報請台
    灣板橋及桃園地方法院檢察署檢察官偵查起訴（台灣板橋地方法院檢察署起訴部
    分業於九十二年二月二十四日經台灣板橋地方法院以九十二年易字第六九六號判
    決公訴不受理）。
    理      由
一、被告之供述：
    右揭事實，業據被告迭於警偵訊及本院審理中坦承不諱。
二、認定犯罪事實所憑之證據及理由：
    被告自白，核與證人即被害人丙○○、侯昆璋、顏清河及陳肇隆分別於警偵訊中
    指述之情節相符，並有台北縣政府警察局海山分局、三峽分局及桃園縣龜山分局
    贓物認領保管單各一紙、車籍作業系統查詢認可資料三紙及現場照片六幀附卷足
    稽；此外，復有鑰匙四支及老虎鉗一把扣案可資佐證，堪信其自白符於事實，允
    可憑採。本件事證已臻明確，被告犯行足以認定。
三、法律適用：
  (一)按本件扣案之老虎鉗壹支，客觀上對於人之生命、身體具有危險性，足供兇器使
    用。被告攜帶之破壞陳肇隆工廠之鐵窗進入竊盜而未遂（及事實欄第一項(四)之部
    分），核犯刑法第三百二十一條第二項、第一項第二款、第三款之攜帶兇器毀越
    安全設備竊盜未遂罪。
  (二)至如事實欄第一項(一)所載之事實，被告係犯同法第三百二十一條第二項、第一項
    第四款之結夥三人以上竊盜未遂罪。
  (三)至如事實欄第一項(二)所載之事實，被告係犯同法第三百二十條第一項之普通竊盜
    既遂罪。
  (四)至如事實欄第一項(三)所載之事實，被告係犯同法第三百二十一條第一項第三款之
    攜帶兇器竊盜既遂罪。
  (四)被告乙○○與甲○○（另行審結）、綽號「毛豆」、「順哥」及「小四」等三名
    不詳姓名年籍成年男子間，分別依序就前揭事實欄第一項所載(一)、(二)、(三)及(四)等
    加重竊盜或普通竊盜犯行，互有犯意聯絡及行為分擔，並著手於該罪構成要件行
    為之實行，皆為共同正犯。
  (五)又被告乙○○先後多次（加重）竊盜既遂及未遂等之犯行，均時間緊接，竊盜基
    本構成要件相同，顯係基於概括犯意而為，為連續犯，應依刑法第五十六條規定
    ，論以情節較重之攜帶兇器加重竊盜既遂罪，並依法加重其法定本刑。
  (六)又起訴書雖未敘及被告所犯如事實欄第一項所載(二)(三)(四)等竊盜行為（即台灣板橋
    地方法院以九十二年易字第六九六號判決公訴不受理部分），然各該部分之事實
    與公訴人起訴之事實既具有連續犯之裁判上一罪之關係，仍為起訴效力所及，本
    院自得併予審究。
四、科刑及其審酌事項：
    爰審酌被告犯罪之動機、目的、犯罪時所受之刺激、犯罪之手段、犯人之生活狀
    況、品行、智識程度、犯人與被害人平日之關係、犯罪所生之危險或損害、犯罪
    後之態度等一切情狀，判處如主文所示之刑，以示懲儆。
五、沒收：
    扣案鑰匙四支及老虎鉗一支之，為被告及共犯所有供渠等犯罪所用之物，業據其
    供明在卷，爰依刑法第三十八條第一項第二款之規定宣告沒收。
據上論斷，應依刑事訴訟法第二百九十九條第一項前段，刑法第二十八條、第五十六
條、第三百二十一條第一項、第三款、第三十八條第一項第二款，判決如主文。
本案經檢察官羅秀蓮到庭執行職務。
中      華      民      國    九十二    年      三      月     十九     日
                                臺灣桃園地方法院刑事第五庭
                                  法      官    江  德  民
右正本證明與原本無異。
如不服本判決，應於判決送達後十日內，向本院提出上訴狀。
                                  法院書記官    常  毓  生
中      華      民      國    九十二    年      三      月     十九     日
附論罪科刑依據之法條：
刑法第三百二十一條：
(加重竊盜罪)
犯竊盜罪而有左列情形之一者，處六月以上五年以下有期徒刑：
一  於夜間侵入住宅或有人居住之建築物、船艦，或隱匿其內而犯之者。
二  毀越門扇、牆垣或其他安全設備而犯之者。
三  攜帶兇器而犯之者。
四  結夥三人以上而犯之者。
五  乘火災、水災或其他災害之際而犯之者。
六  在車站或埠頭而犯之者。
前項之未遂罰之。


司法院資訊處製作；財團法人民間司法改革基金會備份。
